臺灣高雄地方法院刑事判決　　　　　　　96年度訴字第4455號
公　訴　人　臺灣高雄地方法院檢察署檢察官
被　　　告　乙○○
　　　　　　　　　　（現另案於臺灣高雄看守所羈押中）
上列被告因違反毒品危害防制條例案件，經檢察官提起公訴（96
年度毒偵字第8739號），本院依簡式審判程序審理，判決如下：
    主  文
乙○○施用第一級毒品，累犯，處有期徒刑拾月，扣案之第一級
毒品海洛因壹包（含包裝袋，驗後淨重零點壹捌柒公克），沒收
銷燬之，注射針筒參支、止血帶壹條，均沒收。又施用第二級毒
品，累犯，處有期徒刑肆月，扣案殘留第二級毒品甲基安非他命
之水煙壺吸食器壹具，沒收銷燬之。應執行有期徒刑壹年，扣案
之第一級毒品海洛因壹包（含包裝袋，驗後淨重零點壹捌柒公克
）、殘留第二級毒品甲基安非他命之水煙壺吸食器壹具，均沒收
銷燬之，注射針筒參支、止血帶壹條，均沒收。
    事  實
一、乙○○前於民國91年間，因施用毒品案件，經本院以91年度
    毒聲字第3746號裁定送觀察、勒戒後，認有繼續施用毒品之
    傾向，再經本院以91年度毒聲字第4427號裁定送戒治處所施
    以強制戒治，嗣再經本院裁定停止戒治，所餘戒治期間付保
    護管束，因再撤銷停止戒治，而於93年4 月28 日 強制戒治
    期滿釋放，並由臺灣高雄地方法院檢察署檢察官以93年度戒
    執緝字第339 號為不起訴處分確定。復於94年5 月5 日，因
    違反毒品危害防制條例等案件，經本院判處應執行有期徒刑
    1 年確定，於95年3 月10日縮刑期滿執行完畢。詎仍未戒除
    施用毒品之習性，於上開強制戒治執行完畢釋放後5 年內，
    復分別基於施用第一級毒品海洛因及第二級毒品甲基安非他
    命之犯意，於96年5 月3 日晚上6 時許在高雄市○○區○○
    路94之2 號租住處，以玻璃球燃燒吸食煙霧方式施用第2 級
    毒品甲基安非他命1 次，及於96年5 月4 日上午11點許在上
    址以針筒注射方式施用第1 級毒品海洛因1 次。嗣於96年5
    月4 日下午3 時30分許，在上址為警查獲，並扣得第一級毒
    品海洛因1 小包（驗後淨重為0.187 公克）、注射針筒3 支
    、止血帶1 條、殘留第二級毒品甲基安非他命之水煙壺吸食
    器1 具。經警採尿送驗結果，呈嗎啡及甲基安非他命陽性反
    應，始悉上情。
二、案經高雄市政府警察局鹽埕分局報請臺灣高雄地方法院檢察
    署檢察官偵查起訴。
    理  由
一、本案被告乙○○所犯為死刑、無期徒刑或最輕本刑為3 年以
    上有期徒刑以外之罪，其於準備程序中就被訴事實為有罪之
    陳述，經審判長告知簡式審判程序之旨，並聽取公訴人之意
    見後，依刑事訴訟法第273 條之1 第1 項規定，裁定由受命
    法官獨任進行簡式審判程序，合先敘明。
二、被告乙○○前於民國91年間，因施用毒品案件，經本院以91
    年度毒聲字第3746號裁定送觀察、勒戒後，認有繼續施用毒
    品之傾向，再經本院以91年度毒聲字第4427號裁定送戒治處
    所施以強制戒治，嗣再經本院裁定停止戒治，所餘戒治期間
    付保護管束，因再撤銷停止戒治，而於93年4 月28日強制戒
    治期滿釋放，並由臺灣高雄地方法院檢察署檢察官以93年度
    戒執緝字第339 號為不起訴處分確定。復於前揭強制戒治執
    行完畢釋放後5 年內，再犯本案施用毒品罪，業已符合93年
    1 月9 日施行後之毒品危害防制條例第23條第2 項規定「於
    強制戒治執行完畢釋放後，5 年內再犯施用毒品之罪」之起
    訴要件，依法應予追訴論科。
三、上揭犯罪事實，業據被告於本院審理時供認不諱，且被告經
    警採尿送驗結果，呈嗎啡及甲基安非他命陽性反應等情，有
    高雄市立凱旋醫院96年5 月28日轉碼編號第A00000000 號濫
    用藥物尿液檢驗報告（見臺灣高雄地方法院檢察署96年度毒
    偵字第5483號卷第11頁）、毒品尿液編號姓名對照表（見警
    卷第16頁）各1 份在卷足憑，並有扣案之白色粉末1 包、注
    射針筒3 支、止血帶1 條、水煙壺吸食器1 具可按。上開扣
    案之白色粉末1 包，經送檢驗結果，確係第一級毒品海洛因
    成分（驗後淨重為0.187 公克），亦有高雄市立凱旋醫院96
    年7 月17日高市凱醫驗字第4490號濫用藥物成品檢驗鑑定書
    （見上開偵卷第42頁）1 份在卷可證；上開扣案之煙壺吸食
    器1 具，經送驗結果，係呈甲基安非他命陽性反應等情，並
    有高雄醫學大學附設中和紀念醫院96年11月20日第0000-000
    號檢驗報告（見本院卷第40頁）1 份在卷足憑。足徵被告之
    任意性自白核與事實相符，應堪信為真實。
四、查海洛因及甲基安非他命分別為毒品危害防制條例第2 條第
    2 項第1 、2 款所定之第一級與第二級毒品，均不得施用、
    持有。核被告所為，係犯同條例第10條第1 項之施用第一級
    毒品罪及同條第2 項之施用第二級毒品罪。被告持有海洛因
    及甲基安非他命進而施用，其持有之低度行為均應為施用之
    高度行為所吸收，不另論罪。被告所犯上開二罪，犯意各別
    ，犯罪構成要件互殊，應予分論併罰。又被告有事實欄所載
    之前案紀錄，甫於95年3 月10日縮刑期滿執行完畢，有臺灣
    高等法院被告前案紀錄表1 份在卷可參，其於有期徒刑執行
    完畢後5 年內，再故意犯本案有期徒刑以上之罪，為累犯，
    應依刑法第47條第1 項規定加重其刑。爰審酌被告施用毒品
    足以戕害身心健康，滋生其他犯罪，惡化社會治安，其經觀
    察、勒戒、強制戒治後，並經本院判刑後，仍再度施用毒品
    ，顯見其戒毒之意志不堅，自制力不佳，應有入監矯治之必
    要，惟念及被告施用毒品，戕害己身，本質上屬於自戕行為
    ，且其犯後已坦承犯行，態度尚可等一切情狀，量處如主文
    所示之刑，以示懲儆。
五、扣案之白色粉末1 包，經送檢驗結果確係第一級毒品海洛因
    ；扣案之水煙壺吸食器1 具，經送檢驗結果係呈甲基安非他
    命陽性反應等情，已如上述，因殘留第二級毒品甲基安非他
    命之水煙壺吸食器1 具因甲基安非他命毒品附著於裡面剝離
    不易，應將渠等整體視為甲基安非他命毒品，均應依毒品危
    害防制條例第18條第1 項前段規定，不問屬於犯人與否，均
    沒收銷燬之。至前開第一級毒品海洛因之包裝因包覆毒品，
    其上顯留有該毒品之殘渣，衡情自難與之剝離，亦應整體視
    之為毒品，連同該包裝袋併予宣告沒收銷燬之。此外，鑑驗
    耗用之海洛因既已滅失，自無庸宣告沒收銷燬。另扣案之注
    射針筒3 支、止血帶1 條經送檢驗結果，雖係呈海洛因、甲
    基安非他陰性反應，有高雄醫學大學附設中和紀念醫院96年
    11 月20 日第0000-000號、第0000-000號、第0000-000號、
    第0000-000號檢驗報告（見本院卷第36至39頁）各1 份在卷
    足憑，然該等物品係被告所有，供作施用第一級毒品海洛因
    之用，業據被告供承在卷（見本院卷第53頁），爰均依刑法
    第38條第1 項第2 款規定，併予宣告沒收。
據上論斷，應依刑事訴訟法第273 條之1 第1 項、第284 條之1
、第299 條第1 項前段，毒品危害防制條例第10條第1 項、第2
項、第18條第1 項前段，刑法第11條、第47條第1 項、第51條第
5 款、第38條第1 項第2 款，判決如主文。
本案經檢察官甲○○到庭執行職務。
中　　華　　民　　國　　96　　年　　11　　月　　30　　日
                  刑事第二庭    法　官  曾子珍
以上正本證明與原本無異。
如不服本判決應於收受本判決後10日內向本院提出上訴書狀，並
應敘述具體理由，如未敘述上訴理由者，應於上訴期間屆滿後20
日內補提理由書狀於本院（均須按他造當事人之人數附繕本）「
切勿逕送上級法院」。
中　　華　　民　　國　　96　　年　　11　　月　　30　　日
　　　　　　　　　　　　　　　  書記官  王翌翔
附錄本判決論罪之法條：
毒品危害防制條例第10條第1 項、第2 項
施用第一級毒品者，處六月以上五年以下有期徒刑。
施用第二級毒品者，處三年以下有期徒刑。
